# 购买成本是否计入研发费用资本化

提问人：rainy418 时间：2012-04-11 15:15:19
企业花 400 万买了个研究阶段的项目，后来又发生了 150 的资本化开发支出，请问无形资产的确认金额是多少？ 400 万是否资本化？

回答人：chenyiwei
外购的开发中项目的支出可以计入资本化无形资产的成本。现行的无形资产准则对外购和自创的无形资产采用了不同的确认标准，两者存在逻辑上的不一致，因此在实务中可能引发误解。
根据IAS 38第 42 、 43 段： 42 Research or development expenditure that: (a) relates to an in-process research or development project acquired separately or in a business combination and recognised as an intangible asset; and (b) is incurred after the acquisition of that project shall be accounted for in accordance with paragraphs 54–62. 43 Applying the requirements in paragraphs 54–62 means that subsequent expenditure on an in-process research or development project acquired separately or in a business combination and recognised as an intangible asset is: (a) recognised as an expense when incurred if it is research expenditure; (b) recognised as an expense when incurred if it is development expenditure that does not satisfy the criteria for recognition as an intangible asset in paragraph 57; and (c) added to the carrying amount of the acquired in-process research or development project if it is development expenditure that satisfies the recognition criteria in paragraph 57.对于外购的无形资产，如果其未来经济利益很可能流入企业（按照购入时的情况判断，可能性大于 50 ％），则外购的非专利技术应当确认为一项无形资产。如果企业不打算直接使用该项非专利技术用于生产产品，而是必须进入下一步研发程序，则该项无形资产事实上并未达到预定可使用状态，而是上面IAS 38第 42 、 43 段所述的“研发中项目”（in-process research or development project）。因此，为了获取该项非专利技术的支出在研发期间不应摊销，而是计入“研发支出——资本化支出”项目中，并按照《企业会计准则讲解（ 2010 ）》第 129 页的要求，每期末进行减值测试。对于后续发生在该项目上的进一步研究开发支出，应比照自行研究开发支出的会计处理原则，区分其是处于研究阶段还是开发阶段，以及是否已满足资本化条件，作出不同的处理。即，这一研发项目的资本化条件将区分外购部分的成本和自行研发部分的成本而有所不同：外购部分的成本总是可以资本化（但每年末均应进行减值测试）；自行研发的后续支出则应按照《企业会计准则第 6 号——无形资产》第九条规定的五项标准判断能否资本化。一旦未来最终获得成功，形成无形资产时，该无形资产的资本化成本将包括外购非专利技术的成本和符合资本化条件的自行开发支出，以及后续发生的申报费、注册费等法律费用。
形成无形资产后，未来的摊销年限系按照产品的预计市场生命周期确定。